【裁判字號】    99,易,1198
【裁判日期】    991220
【裁判案由】    竊盜
【裁判全文】
臺灣苗栗地方法院刑事判決              99年度易字第1198號
公  訴  人  臺灣苗栗地方法院檢察署檢察官
被      告  杜恩壽
            吳國興
上列被告因竊盜案件，經檢察官提起公訴（99年度偵字第3654號
、第4326號），本院依簡式審判程序判決如下：
    主  文
杜恩壽
  (一)共同犯攜帶兇器竊盜罪，累犯，處有期徒刑玖月（事實1 ）
    。
  (二)共同犯竊盜罪，累犯，處有期徒刑柒月（事實2）。
  (三)犯結夥竊盜罪，累犯，處有期徒玖月（事實3）。
  (四)共同犯竊盜罪，累犯，處有期徒刑柒月（事實4）。
  應執行有期徒刑貳年。
吳國興犯結夥竊盜罪，處有期徒刑捌月（事實3）。
    犯罪事實及理由
一、犯罪事實：
    (一)杜恩壽與林錦華（俟到案後另予審理）二人，共同基於為
      自己不法所有之犯意聯絡及行為分擔，於99年5 月16日9
      時40分許，由杜恩壽騎乘機車附載林錦華，在頭份鎮○○
      ○路173 巷口，由杜恩壽下車在一旁把風，而由林錦華攜
      帶客觀上足供為兇器使用之尖頭剪刀1 支（未扣案），竊
      取游景旺所有之車牌號碼GX-2333 號自用小貨車1 部，得
      手後，欲做為載運贓物之工具，惟無法即時尋得其他贓物
      ，而於同日中午12時許，將該小貨車棄置於頭份鎮○○路
      與信義街口之信義國小校門旁。嗣經警調閱道路監視錄影
      記錄發現林錦華駕駛上開贓車行駛在前，杜恩壽騎乘車牌
      號碼079-GMF 重型機車緊隨在後等情事，而循線查獲（事
      實1 ）。
    (二)杜恩壽與林錦華二人，共同基於為自己不法所有之犯意聯
      絡及行為分擔，於99年5 月16日16時許，在苗栗縣竹南鎮
      山佳里新北街66號「鈞鼎機械工程股份有限公司」旁空地
      ，共同徒手竊取林昆德所管有之H 型工字鐵2 支，得手後
      ，並駕駛車牌號碼6516─VS自用小客車，載運至竹南鎮某
      資源回收場，以新台幣（下同）1100元左右販售牟利，所
      得款項由二人均分，花用殆盡（事實2 ）。
    (三)杜恩壽、吳國興與林錦華三人，基於為自己不法所有之犯
      意聯絡及行為分擔，於99年5 月22日0 時30分許，侵入上
      址無人居住之「好口味餐廳」（侵入建築物部分未經告訴
      ），共同竊取該餐廳內楊長祝所管有之白鐵器具一批（包
      括湯桶、洗碗糟、大白鐵片、鍋具等物），得手後，由吳
      國興以借得小貨車載運至上開「民皓企業有限公司」資源
      回收場販售牟利（事實3 ）。
    (四)杜恩壽與林錦華基於意圖為自己不法所有之犯意聯絡，於
      99年5 月27日9 時許，共同前往上址「國琳工程行」旁，
      竊取戴沐琳所管有之H 型工字鐵1 支，得手後，亦駕駛
      6516─VS自用小客車載至上開「民皓企業有限公司」資源
      回收場販售牟利（事實4 ）。
二、證據名稱：
    (一)被告杜恩壽、吳國興之警詢、偵查及本院審理時之自白。
    (二)共同被告林錦華於警詢時之自白。
    (三)告訴人楊長祝、戴沐琳、游景旺之指述。
    (四)被害人林昆德之指述。
    (五)證人即民皓企業有限公司資源回收場負責人鄧元瑋證述。
    (六)長泓環保企業有限公司收貨單10張（即編號：021838、02
      1968、021947、022029、022030、021754、021720、0221
      63、022157、022224）、警方竊案現場查證相片。
    (七)贓物認領保管單、失車案件基本資料詳細畫面報表、苗栗
      縣警察局車輛尋獲電腦輸入單、監視錄影紀錄翻拍照片等
      件。
三、論罪量刑：
    (一)罪名及罪數：
      1.核被告杜恩壽所為事實2 、4 係刑法第320 條第1 項之
        竊盜罪，與林錦華有犯意之聯絡及行為之分擔，均論以
        共同正犯；又事實1 部分係犯同法第321 條第1項 第3
        款之攜帶兇器竊盜罪；事實3 部分係犯同法第321 條第
        4 項之結夥竊盜罪。上揭4 次竊盜犯行，犯意各別，行
        為互殊，應予分論併罰。
      2.被告吳國興所為事實3 ，係犯同法第321 條第1 項第4
        款之結夥竊盜罪。
    (二)累犯加重：
      被告杜恩壽前因毒品案件，經法院減刑裁判有期徒刑10月
      確定，於96年10月28日執行完畢，有前案紀錄表在卷可稽
      ，其受有期徒刑執行完畢後，五年以內再犯
      本件有期徒刑以上之罪，為累犯，本件4 罪均應依刑法第
      47 條 第1 項之規定加重其刑。
    (三)量刑：
      審酌被告杜恩壽有多次其他犯罪前科，被告吳國興有多次
      竊盜前科，及其犯行對被害人造成之損害、對社會治安造
      成之危害，及被告2 人均坦承犯行之態度，及部分被害人
      請求從重量刑等一切情狀，分別量處如主文所示之刑；被
      告杜恩壽部分，並定應執行之刑，以資儆懲。
    (四)關於沒收：
      事實1 所示之尖頭剪刀1 支，已查明確認係供被告杜恩壽
      與共同被告林錦華2 人犯罪所使用如前述，惟該尖頭剪刀
      1 支，未經扣案，且所有人林錦華經合法通知無故未到庭
      ，未能查明是否已滅失，本院認為不宜僅因價值微小之作
      案工具是否應予宣告沒收，而無限期等候林錦華到案說明
      ，致延宕已經全案認罪之被告杜恩壽之審結日期，拖延其
      服刑完畢重新做人之時間，且為避免將來執行之困難，爰
      不於被告杜恩壽宣判時宣告沒收上揭剪刀1 支。
四、適用之法條：
    (一)刑事訴訟法第273 條之1 第1 項、第299 條第1 項前段、
      第310 條之2 、第454 條第1 項。
    (二)刑法第28條、第320 條第1 項、第321 條第1 項第3 、4
      款、第47條第1 項、第51條第5 款。
五、本判決係依刑事訴訟法第310 條之2 、第454 條第1 項製作
    。如不服本判決，應於判決送達之日起10日內，向本院提起
    上訴。
本案經檢察官盧美如到庭執行職務。
中    華    民    國    99    年    12    月    20    日
                  刑事第二庭    法  官  楊  清  益
以上正本證明與原本無異。
如不服本判決應於收受判決後10日內向本院提出上訴書狀，並應
應敘述具體理由。其未敘述上訴理由者，應於上訴期間屆滿後20
日內向本院補提理由書( 均須按他造當事人之人數附繕本) 「切
勿逕送上級法院」。告訴人或被害人如對本判決不服者，應具備
理由請求檢察官上訴，其上訴期間之計算係以檢察官收受判決正
本之日期為準。
                                書記官  蕭  雅  文
中    華    民    國    99    年    12    月    20    日
附記論罪之法條全文：
刑法第320 條第1 項：
意圖為自己或第三人不法之所有，而竊取他人之動產者，為竊盜
罪，處5 年以下有期徒刑、拘役或5 百元以下罰金。
刑法第321 條
犯竊盜罪而有左列情形之一者，處6 月以上、5 年以下有期徒刑
：
一、於夜間侵入住宅或有人居住之建築物、船艦或隱匿其內而犯
    之者。
二、毀越門扇、牆垣或其他安全設備而犯之者。
三、攜帶兇器而犯之者。
四、結夥三人以上而犯之者。
五、乘火災、水災或其他災害之際而犯之者。
六、在車站或埠頭而犯之者。
前項之未遂犯罰之。

司法院資訊處製作；財團法人民間司法改革基金會備份。
